# 收购境外子公司商誉

提问人：zhs7403 时间：2015-03-12 20:39:55
陈老师，以下文字摘自 2013 年上市公司年报会计监管报告。一般购买时商誉 不能变化，这个意思是说商誉随折算差变化调整还是说商誉就是初始的数字，日后报表折算时按照常规方法计算就可以？如果随汇率变化那么怎么计算呢
8.境外并购形成商誉的外币折算近年来，境外并购已成为我国企业发展国际市场、进行全球布局的重要手段。境外并购中取得的子公司，其记账本位币可能与购买方的记账本位币不同，从而构成会计意义上的境外经营。购买方的合并报表中，购买境外经营形成的商誉是境外并购取得的资产之一，应作为境外经营的资产进行会计处理，即以境外经营的记账本位币计价，并在资产负债表日按照当日即期汇率进行折算。实务中，部分上市公司没有把购买境外经营形成的商誉与境外经营的资产、境外经营财务报表的折算联系起来，在初始确认购买境外经营形成的商誉后就不再考虑与其相关的外币折算问题，从而影响到合并报表中的商誉余额及外币报表折算差额的正确计量。-----摘自 2013 年上市公司年报会计监管报告

回答人：chenyiwei
按照该境外经营的本位币表示的商誉金额除了计提减值和处置转出以外是不能变动的。但在折算到母公司的报告货币时，与其他资产一样按照期末即期汇率折合，所以折合到母公司报告货币的金额可能会因汇率变动而导致上下波动。

提问人：zengfengxia 时间：2015-03-13 10:36:42
陈版说的是以外币计量的商誉？ 如果收购方使用人民币为记账本位币，收购境外资产（外币为记账本位币），商誉在收购方合并报表层面以人民币计量，后续合并境外主体报表时应该考虑商誉的汇率变动吗？

回答人：chenyiwei
该监管报告中所指的就是这种情况，意思是：商誉也是该境外经营的资产的一部分，因此在合并报表层面，也可能因为折算汇率的变动而导致商誉折合人民币金额的变动（甚至是上升），这与确认自创商誉或商誉减值都不同。